【裁判字號】    94,易,1697
【裁判日期】    950113
【裁判案由】    賭博等
【裁判全文】
臺灣板橋地方法院刑事判決              94年度易字第1697號
公  訴  人  臺灣板橋地方法院檢察署檢察官
被      告  乙○○
            甲○○
上列被告因賭博等案件，經檢察官提起公訴（94年度偵字第1093
4 號），本院於準備程序進行中，被告就被訴之事實為有罪之陳
述，經告知被告簡式審判程序之旨，並聽取當事人之意見後，裁
定進行簡式審判程序，本院判決如下：
    主  文
乙○○共同違反未依電子遊戲場業管理條例辦理營利事業登記者
，不得經營電子遊戲場業之規定，累犯，處有期徒刑肆月，如易
科罰金，以佰元折算壹日。扣案之電子遊戲機「滿貫大亨」貳
台、「金明星」拾貳台、「動物奇觀二代」柒台、「金歡禧禮品
販賣機變異體」台 (各含IC板壹塊)、 監視器鏡頭壹個及監視
器螢幕貳個，沒收。
甲○○共同違反未依電子遊戲場業管理條例辦理營利事業登記者
，不得經營電子遊戲場業之規定，處拘役肆拾日，如易科罰金，
以佰元折算壹日。緩刑貳年。扣案之電子遊戲機「滿貫大亨」
貳台、「金明星」拾貳台、「動物奇觀二代」柒台、「金歡禧禮
品販賣機變異體」台 (各含IC板壹塊)、 監視器鏡頭壹個及監
視器螢幕貳個，沒收。
    事  實
一、乙○○前於民國91年間因電子遊戲場業管理條例案件，經本
    院於92年2 月21日以91年度重簡字第1354號判處有期徒刑3
    月確定，甫於92年4 月28日易科罰金執行完畢。其係臺北縣
    五股鄉○○路31號「元圓商行」負責人，與甲○○均明知未
    依電子遊戲場業管理條例辦理營利事業登記，不得經營電子
    遊戲場業，其等竟基於違反前開條例規定之故意，及在公眾
    得出入場所賭博財物之概括犯意等犯意聯絡，乙○○先於94
    年6 月14日起，在上址擺設「滿貫大亨」2 台、「金明星」
    12 台 、「動物奇觀二代」7 台、「金歡禧禮品販賣機變異
    體」3 台（各含IC板1 塊，下同）等電子遊戲機，並自同月
    22日起，以月薪新臺幣（下同）24,000元、全勤獎金2,000
    元及餐費3,000 元之代價僱用甲○○擔任開分等工作，供不
    特定顧客在該公眾得出入之場所把玩上開電子遊戲機，而經
    營電子遊戲場業，並賭博財物。其賭博方式為顧客以現金向
    甲○○開分後，再以押分方式與機具對賭，如押中可獲得倍
    數不等之分數，並依分數向甲○○換取玩偶等財物，如未押
    中，則分數為機具所扣。嗣同年6 月22日下午5 時30分許，
    在上址為警查獲，並扣得前述電子遊戲機24台、監視器鏡頭
    1 個及監視器螢幕2 個。
二、案經臺北縣政府警察局蘆洲分局報請臺灣板橋地方法院檢察
    署檢察官偵查起訴。
    理  由
一、程序部分：按除被告所犯為死刑、無期徒刑、最輕本刑為三
    年以上有期徒刑之罪或高等法院管轄第一審案件者外，於第
    一次審判期日前之準備程序進行中，被告先就被訴事實為有
    罪之陳述時，審判長得告知被告簡式審判程序之旨，並聽取
    當事人、代理人、辯護人及輔佐人之意見後，裁定進行簡式
    審判程序，刑事訴訟法第273 條之1 第1 項定有明文。經核
    本件被告乙○○、甲○○所犯係死刑、無期徒刑、最輕本刑
    為三年以上有期徒刑以外之罪，其於準備程序中就被訴事實
    為有罪之陳述，經法官告知簡式審判程序之旨，並聽取公訴
    人、被告之意見後，本院爰依首揭規定，合議裁定由受命法
    官獨任進行簡式審判程序，合先敘明。
二、訊據被告等於本院審理時坦承前揭事實不諱，此外，復有前
    述扣押物品可證，及附卷之稽查紀錄表、現場草圖、查獲現
    場照片、代保管條、營利事業核准通知書、營利事業登記證
    、扣押物品目錄表、扣押物品清單等附卷可佐，是足徵被告
    等之上開自白，應合於事實。綜上所見，本案事證業臻明確
    ，被告等犯行均堪認定，皆應依法論科。
三、核被告等違反電子遊戲場業管理條例第15條規定，而經營電
    子遊戲場業，所為均應依同條例第22條規定處斷；又其等賭
    博犯行，所為均係犯刑法第266 條第1 項前段在公眾得出入
    場所賭博財物罪。另其等多次賭博犯行，時間均緊接，所犯
    分別係觸犯構成要件相同之罪，皆顯係基於概括犯意而為，
    各應依刑法第56條連續犯之規定，論以一罪，分別加重其刑
    。起訴意旨認被告上揭賭博犯行乃觸犯刑法第267 條之常業
    賭博罪嫌，然被告乙○○尚經營建築土木小包工程，又被告
    甲○○從事本件工作，僅係作為貼補家用等情，已據被告等
    供述在卷，又本件雖經扣得賭博性電子遊戲機24台，但無查
    獲任何款項，秉此，均難遽謂被告係以賭博為業，且恃以為
    生，是以起訴意旨此部分所見，於法容有未洽，惟常業罪原
    具連續犯之本質，故常業賭博與連續賭博二者之社會基本事
    實並無不一，職此，本院自得逕予變更起訴法條，附此敘明
    。另被告乙○○係雇主，由其提供上開機具，並聘用被告甲
    ○○擔任開分，足見其等彼此間確有犯意聯絡，且互有行為
    分擔，是均為共同正犯。再者，被告等係以違法經營電子遊
    戲場業為手段，以達其等賭博之目的，故其等所犯2 罪間，
    均有手段與目的間之牽連犯關係，皆應依刑法第55條規定，
    從一情節較重之違反未依電子遊戲場業管理條例規定辦理營
    利事業登記者不得經營電子遊戲場業之規定罪處斷。被告乙
    ○○前於91年間因電子遊戲場業管理條例案件，經本院於92
    年2 月21日以91年度重簡字第1354號判處有期徒刑3 月確定
    ，甫於92年4 月28日易科罰金執行完畢，有臺灣高等法院被
    告前案紀錄表在卷可憑，其於有期徒刑執行完畢後，5 年內
    再犯本件有期徒刑以上之罪，為累犯，就被告乙○○部分應
    依刑法第47條規定，遞加重其刑。本院爰審酌被告等違法經
    營電子遊戲場業之規模與時間、被告乙○○為雇主、被告甲
    ○○僅係受雇人且未取得薪資、被告等犯罪動機、目的、手
    段、所生主管機關對電子遊戲場業管理正確性之危害、對社
    會治安之侵害、犯罪後態度等一切情狀，分別量處如主文所
    示之刑，併就其等所處之刑，均諭知易科罰金之折算標準。
    此外，被告甲○○前未曾受有期徒刑以上刑之宣告，本院認
    其智慮未深，一時短於思慮，未慎選工作，致罹刑典，渠經
    此偵審及刑之宣告後，當知警惕，而無再犯之虞，因認以暫
    不執行其刑為當，爰予宣告緩刑2 年，用啟自新。至扣案之
    前述電子遊戲機，為本件當場賭博之器具，業據被告乙○○
    、甲○○供承在卷，故不問屬於其等與否，均應依刑法第26
    6 條第2 項之規定，宣告沒收；另扣案之監視器鏡頭1 個及
    監視器螢幕2 個，係被告乙○○所有，且供被告2 人犯本件
    之罪所用，復應依刑法第38條第1 項第2 款之規定，予以沒
    收。
據上論斷，應依刑事訴訟法第273 條之1 第1 項、第299 條第1
項前段、第300 條，電子遊戲場管理條例第第22條、第15條，刑
法第11條前段、第28條、刑法第56條、第266 條第1 項前段、第
2項 、第55條、第47條、第41條第1 項前段、第74條第1 款、第
38條第1 項第2 款，罰金罰鍰提高標準條例第1 條前段、第2 條
，判決如主文。
本案經檢察官魏正杰到庭執行職務。
中    華    民    國    95    年    1     月    13    日
                  刑事第十五庭  法  官  朱敏賢
以上正本證明與原本無異。
如不服本判決應於送達後10日內向本院提出上訴狀。
                                書記官  郭勝華
中    華    民    國    95    年    1     月    13    日
附錄本案論罪科刑法條全文：
電子遊戲場業管理條例第22條
違反第十五條規定者，處行為人一年以下有期徒刑、拘役或科或
併科新臺幣五十萬元以上二百五十萬元以下罰金。
電子遊戲場業管理條例第15條
未依本條例規定辦理營利事業登記者，不得經營電子遊戲場業。
刑法第266 條
在公共場所或公眾得出入之場所賭博財物者，處一千元以下罰金
，但以供人暫時娛樂之物為賭博者，不在此限。
當場賭博之器具與在賭檯或兌換籌碼處之財物，不問屬於犯人與
否，沒收之。


司法院資訊處製作；財團法人民間司法改革基金會備份。
